臺灣臺中地方法院刑事判決　　　　　 94年度重訴字第914號
　　公　訴　人　臺灣臺中地方法院檢察署檢察官
　　被　　　告　壬○○
　　選任辯護人　熊梓檳律師
　　　　　　　　林堡欽律師
　　被　　　告　丙○○
　　選任辯護人　黃嘉明律師
　　被　　　告　乙○○
　　被　　　告　丁○○
　　被　　　告　辰○○
　　右　一　人
　　選任辯護人　詹漢山律師
　　被　　　告　庚○○
　　右　一　人
　　指定辯護人　本院公設辯護人　巳○○
　　被　　　告　己○○
　　右　一　人
　　選任辯護人　洪松林律師
　　被　　　告　辛○○
　　右　一　人
　　選任辯護人　梁宵良律師
　　被　　　告　卯○○原名廖.
　　右　一　人
　　選任辯護人　林文成律師
上列被告等因殺人等案件，經檢察官提起公訴（93年度偵字第1
6424、18190、20557號、94年度偵字第356號），本院判決如下
：
    主  文
己○○共同殺人，累犯，處有期徒刑拾參年，褫奪公權陸年，扣
案之鋁棒壹支沒收。
庚○○共同殺人，處有期徒刑拾年，褫奪公權伍年，扣案之鋁棒
壹支沒收。又共同連續以加害身體、自由之事，恐嚇他人，致生
危害於安全，處有期徒刑玖月。應執行有期徒刑拾年陸月，褫奪
公權伍年，扣案之鋁棒壹支沒收。
壬○○共同以非法方法剝奪人之行動自由，累犯，處有期徒刑拾
月，扣案之鋁棒壹支沒收。又共同連續以加害身體、自由之事，
恐嚇他人，致生危害於安全，累犯，處有期徒刑拾月。應執行有
期徒刑壹年陸月，扣案之鋁棒壹支沒收。
乙○○共同以非法方法剝奪人之行動自由，處有期徒刑捌月，扣
案之鋁棒壹支沒收。又共同連續以加害身體、自由之事，恐嚇他
人，致生危害於安全，處有期徒刑捌月。應執行有期徒刑壹年貳
月。扣案之鋁棒壹支沒收。
辛○○、卯○○共同以非法方法剝奪人之行動自由，辛○○處有
期徒刑壹年，卯○○處有期徒刑拾月。扣案之鋁棒壹支沒收。
丙○○共同連續以加害身體、自由之事，恐嚇他人，致生危害於
安全，累犯，處有期徒刑拾月。
辰○○共同連續以加害自由之事，恐嚇他人，致生危害於安全，
處有期徒刑陸月，如易科罰金，以參佰元折算壹日。
丁○○共同以加害自由之事，恐嚇他人，致生危害於安全，處有
期徒刑伍月，如易科罰金，以參佰元折算壹日。
  　犯罪事實
一、壬○○於民國八十五年間因妨害風化案件，經台灣花蓮地方
    法院判處有期徒刑五年四月，案經上訴台灣高等法院花蓮分
    院，遭上訴駁回確定，甫於九十年十二月二十二日假釋付保
    護管束期滿，視為已執行完畢；丙○○於九十二年間，因妨
    害風化案件，經台灣桃園地方法院判處有期徒刑四月確定，
    嗣於九十二年十一月三日，經准易科罰金執行完畢；己○○
    於八十九年間，因妨害秩序案件，經台灣板橋地方法院判處
    有期徒刑三月，案經上訴台灣高等法院，遭上訴駁回確定，
    並於八十九年七月三日經准易科罰金執行完畢。緣壬○○係
    設於台中市○○路○段九四號十樓「嬌點ＫＴＶ酒店」（同
    樓層另有「嬌點卡拉ＯＫ」）之實際經營負責人，丙○○則
    自九十三年六月十日起，接手該酒店之經營，惟壬○○仍在
    該酒店Ｖ１１包廂旁之辦公室內，利用裝設監視器監控店內
    員工及客人活動，並按日參與分紅。丙○○接手經營後，先
    後僱用未○、辰○○擔任該酒店之經理，又庚○○（綽號「
    宗麒」、「中尉」）原為該酒店服務生（少爺）【其曾於九
    十二年間因偽造文書案件，經本院於九十二年十一月九日判
    處有期徒刑八月，緩刑三年確定，現仍於緩刑期間】於九十
    三年九月十三日始受僱接任辰○○擔任該酒店經理，另乙○○、寅○○、丁○○等人則為該店服務生，癸○○與真實姓
    名年籍均不詳綽號「阿建」、「阿德」、「小魚兒」等成年
    男子則充當該酒店之拉客手。己○○與庚○○、卯○○（原
    名廖炯峰）、辛○○等人均係朋友關係。嗣該酒店因客源不
    足，丙○○及未○等人即謀議以上網聊天交友，藉故誘使網
    友前來消費，再逼迫付帳方式，以增加該酒店之營業收入。
    而丙○○、未○、辰○○、庚○○、乙○○、寅○○、丁○○、癸○○、壬○○等人均明知上情，竟互為恐嚇之犯意聯
    絡，除未○、丁○○、癸○○外，其餘之人且均基於概括之
    犯意，自九十三年七月間起至同年九月間止，由癸○○以綽
    號「小米」及真實姓名年籍不詳之綽號「阿建」、「阿德」
    、「小魚兒」等成年男子充當拉客手，以請客或慶生等名義
    ，誘使戊○○等人前來消費後，再由未○、辰○○、庚○○
    、乙○○、寅○○等人負責向被害人逼迫付款，茲詳述如後
    ：1.丙○○、壬○○、未○、辰○○、乙○○、庚○○、寅
    ○○、丁○○與拉客手綽號「阿建」之成年男子共同基於恐
    嚇之犯意聯絡，於九十三年七月底某日凌晨零時許，先由該
    綽號「阿建」男子誘使網友戊○○前來上開嬌點ＫＴＶ酒店
    消費，而於消費約三小時後，該「阿建」男子遂以手機沒電
    為由，由向戊○○詐借手機，復佯裝結帳先行離去後，未○
    、辰○○、乙○○、庚○○、寅○○等人即欲戊○○結帳付
    款新台幣（下同）二萬四千元，期間約商談三、四小時，因
    當時辰○○等人多勢眾，且戊○○長時間遭受逼債，又時值
    深夜，於此情境下，渠等舉動足令戊○○認知如不付款，當
    無法順利離開該嬌點ＫＴＶ酒店，渠等乃以此欲行加害行動
    自由之舉措，恫嚇戊○○，致其心生畏怖，而危害其安全。
    而戊○○當時因身無現金，乃先質押其國民身分證、健保卡
    ，並簽立面額二萬四千元之本票乙紙交予渠等收執，戊○○
    始順利離去。後於九十三年八月二十二日，由未○至戊○○
    住處向其母收取消費款項後，未○始將戊○○前質押之國民
    身分證及本票交還予戊○○之母（健保卡則未返還，嗣遭寅
    ○○予以侵占）。2.丙○○、壬○○、辰○○、乙○○、庚○○與癸○○共同基於恐嚇之犯意聯絡，於九十三年九月十
    一日凌晨一時許，先由癸○○以綽號「小米」充當拉客手，
    誘使網友丑○○前來嬌點ＫＴＶ酒店消費，約消費二小時後
    ，癸○○即以手機沒電為由，向丑○○詐借手機及現金一千
    元後，佯裝結帳先行離去，辰○○、乙○○、庚○○等人即
    欲丑○○結帳付款二萬元，因當時辰○○等人多勢眾，且輪
    流向丑○○催討債務，又時值深夜，於此情境下，渠等舉動
    足令丑○○認知如不付款，當無法順利離開該嬌點ＫＴＶ酒
    店，渠等乃以此欲行加害行動自由之舉措，恫嚇丑○○，致
    其心生畏怖，而危害其安全。而丑○○當時因身無現金，乃
    電請其母親告知詳情，嗣乃由其父母親至店內刷卡結帳付清
    約二萬元（檢察官誤載為二萬一千元）消費款後，始順利離
    去。3.丙○○、壬○○、乙○○、庚○○、寅○○與拉客手
    綽號「阿德」之成年男子共同基於恐嚇之犯意聯絡，於九十
    三年九月二十一日凌晨零時許，先由該綽號「阿德」男子誘
    使網友午○○前來嬌點ＫＴＶ酒店消費，約消費一小時半後
    ，該綽號「阿德」之男子即以現金不足為由，向午○○詐借
    手機及現金一千五百元後，佯裝結帳先行離去，乙○○、庚○○、寅○○等人即欲午○○結帳付款二萬二千五百元，因
    當時庚○○等人多勢眾，且輪流逼債，又時值深夜，於此情
    境下，渠等舉動足令午○○認知如不付款，當無法順利離開
    該嬌點ＫＴＶ酒店，渠等乃以此欲行加害行動自由之舉措，
    恫嚇午○○，致其心生畏怖，而危害其安全。而午○○當時
    因身無現金，乃先將其健保卡質押於酒店內，另由庚○○令
    乙○○騎機車搭載午○○回其住處拿取一萬五千元支付部分
    消費款項後，午○○始離去。午○○並於翌日至上開嬌點Ｋ
    ＴＶ酒店付清其餘消費款七千五百元，因庚○○不在，致未
    拿回其所質押之健保卡。4.丙○○、壬○○、庚○○、乙○○與拉客手綽號「小魚兒」之成年男子共同基於恐嚇之犯意
    聯絡，於九十三年九月二十二日零晨零時許，先由該綽號「
    小魚兒」男子誘使網友子○○前來消費，約消費一小時三十
    分後，該綽號「小魚兒」之男子即佯裝結帳先行離去，庚○○、乙○○等即欲子○○清償消費帳款二萬二千元，因當時
    庚○○等人多勢眾，且輪流逼債，又時值深夜，於此情境下
    ，渠等舉動足令子○○認知如不付款，當無法順利離開該嬌
    點ＫＴＶ酒店，期間乙○○並出言對子○○恫嚇稱：若不付
    錢的話，就要打伊等語，渠等乃以此欲行加害身體、行動自
    由之舉措，恫嚇子○○，致其心生畏怖，而危害其安全。嗣
    由庚○○、乙○○駕車搭載子○○前往台中市○○路○段大
    都會自助式ＫＴＶ其機車停放處，自機車上拿取其錢包內之
    提款卡後，至附近便利商店內提領現金約一萬餘元，並由子
    ○○朋友拿取一萬元前來（前於上開嬌點ＫＴＶ酒店內，已
    先由子○○以電話聯繫向其朋友借款），嗣子○○將其所提
    領款項交予其朋友，由其朋友轉交消費帳款約二萬餘元（二
    萬至二萬二千元之間）予乙○○後，子○○始順利離去。上
    開取得之款項，嗣交由丙○○或庚○○，扣除成本後分成三
    份，由壬○○、拉客手、幹部（含經理、服務生及會計等）
    各分得一份。
二、詎於九十三年九月二十六日凌晨凌時許，吳翰鑫亦遭不詳姓
    名之拉客手誘騙至前開嬌點ＫＴＶ酒店消費，當時己○○亦
    偕同卯○○、辛○○等人在該酒店與位於台中市○○路之「
    嘉年華ＫＴＶ酒店」之間穿梭飲酒。嗣吳翰鑫因無力清償消
    費額，庚○○、乙○○、寅○○等人即共同基於非法妨害行
    動自由之犯意聯絡，將吳翰鑫強押挾持在Ｖ１１包廂內，並
    予以毆打，逼問其住家電話及提款卡之密碼，以此非法方法
    剝奪其行動自由。迄同日清晨約五時三十分許，辛○○駕駛
    車號九一○七－ＨＶ號自小客車搭載己○○、卯○○二人於
    途中，己○○接獲庚○○之行動電話告知上情，渠等三人遂
    約於當日清晨五、六時間某時，駕車返回該嬌點ＫＴＶ酒店
    ，自斯時起，己○○、辛○○、卯○○等人亦旋與庚○○、
    乙○○、寅○○等人，共同基於非法妨害行動自由之犯意聯
    絡，由庚○○、己○○、辛○○、乙○○、寅○○等人分持
    鋁棒（為辛○○所有）及茶壺等物，或徒手方式，毆擊吳翰
    鑫身體頭部、臉部、手部、腿部等處，致其身體多處受傷（
    當時頭部尚無致命之傷害，傷害部分，如後所述，則未據告
    訴）。又於吳翰鑫遭庚○○等人以強押挾持、毆打之非法方
    法剝奪其行動自由之際，壬○○當時亦身處前揭酒店Ｖ１１
    包廂旁之辦公室內，其明知庚○○等人強押挾持、毆打吳翰
    鑫逼帳之不法情事，而其提供上開ＫＴＶ酒店，供庚○○等
    人誘騙吳翰鑫至店內消費後逼債，復利用該辦公室內裝設之
    監視器監控店內員工及客人活動，以監督瞭解店內營業狀況
    ，其依法自負有制止上開不法情事發生之義務，詎壬○○竟
    亦與庚○○等六人共同基於非法妨害行動自由之犯意聯絡，
    未予積極制止，縱任庚○○等人繼續以強押挾持、毆打之方
    式，非法剝奪吳翰鑫之行動自由。嗣因吳翰鑫堅不告知其等
    住處電話及提款卡密碼，庚○○、己○○、辛○○、卯○○
    等人因遲未能索得款項，乃極度不滿，己○○、庚○○、辛○○、卯○○等四人復共同繼續承前單一非法妨害行動自由
    之犯意聯絡，強押吳翰鑫下樓欲驅車前往自動提款機提款付
    帳，吳翰鑫遭挾持至樓下時，行至台中市○○路○段一○○
    巷路口轉角處，吳翰鑫乘機逃逸，己○○、庚○○二人遂即
    以徒步緊追其後，吳翰鑫逃跑約一百公尺後，因體力不支，
    仍在台中市○○路○段二○三號前天橋下，遭己○○、庚○○二人追及壓制在地，己○○並即電請辛○○、卯○○二人
    駕駛上開自用小客車前來，渠等隨即將吳翰鑫強押上車，繼
    續非法妨害吳翰鑫之行動自由，並由辛○○駕車，卯○○坐
    於駕駛座旁，吳翰鑫坐於車後座中央，己○○、庚○○二人
    則分坐於吳翰鑫左右兩旁，先後至台中市○○路榮民總醫院
    附設中國國際商銀自動提款機、台中市○○路上台中銀行附
    設自動提款機，提領款項均未果，渠等即依己○○之提議，
    將吳翰鑫載往位處偏僻之台中市○○路望高寮雕堡附近，於
    途中己○○並用手掐住吳翰鑫脖子，逼問其住家電話及提款
    卡之密碼，惟仍未得逞。嗣約於九十三年九月二十六日清晨
    約六時四十五分許，渠等到達望高寮碉堡附近，辛○○、卯
    ○○二人均留於車上，而由己○○持上開鋁棒，庚○○則在
    旁挾持吳翰鑫下車，由己○○、庚○○二人將吳翰鑫押往雕
    堡旁之草叢內，詎庚○○、己○○二人竟復共同基於殺人之
    犯意聯絡，先嚇令吳翰鑫脫光衣物，使其行無義務之事，並
    由己○○持鋁棒猛擊，庚○○則徒手攻擊吳翰鑫，致使吳翰
    鑫身體多處受傷，其頭部因遭受鋁棒強力攻擊，致顱骨破裂
    ，嚴重顱內出血，當場死亡。庚○○、己○○二人見狀，隨
    即將吳翰鑫之衣物取走，任由吳翰鑫赤身裸體曝屍荒野。嗣
    庚○○、己○○、辛○○、廖炯峰等人隨即駕車離去，至台
    中市○○路○段二○七巷「樹德柳橋」，並將吳翰鑫之衣物
    丟棄於柳川內（已流失），行兇用之鋁棒則由己○○取走。
    迄九十三年九月二十六日上午十一時許，拾荒者即謝張金絨
    、謝獻銀母子至上開望高寮碉堡附近撿拾破銅爛鐵變賣時，
    在草叢中發現吳翰鑫全身赤裸橫躺於該處，旋即報警處理。
    而於翌日即九十三年九月二十七日經媒體報導吳翰鑫遭殺害
    棄屍之消息，己○○為免遭警發現該行兇用之鋁棒，遂於同
    日下午二時許，在台中市○區○○路與復興路口跳蚤市場，
    將前開鋁棒交予辛○○囑其脫手，辛○○即將該鋁棒交予其
    不知情之乾媽即彭麗菊欲加以販售。
三、嗣由檢警偵辦，經調閱檢視進出望高寮路線裝設之監視器，
    發現前開車號九一○七－ＨＶ號之車輛可疑，乃於九十三年
    年九月二十七日下午三時十二分許，在台中市○區○○路與
    復興路口，查獲辛○○，並於同日晚九時許，在前開跳蚤市
    場內，自不知情之彭麗菊處查扣得辛○○所有之上開鋁棒一
    支。再於同日晚八時三十分許，在台中市○○○街四十五之
    四號一樓，查獲卯○○。復於九十三年十月十四日晚十時五
    十分許，在台中市○○路二二一號，查獲寅○○，起出戊○○健保卡。又於九十三年十一月十二日下午六時四十分許，
    在台中市○村路○○○街口，拘提己○○到案。另於九十三
    年十一月二十二日晚八時三十分許，在台中市○○區○○路
    二段五○號前，拘提庚○○到案，嗣並陸續循線查獲壬○○
    等人。
四、案經台中市警察局第四分局報請及由台灣台中地方法院檢察
    署檢察官自動檢舉偵辦起訴。
    理  由
壹、犯罪事實欄一之恐嚇部分：
一、訊據被告壬○○、丙○○、辰○○、庚○○、乙○○、丁○○等人均矢口否認有何恐嚇之犯行，被告壬○○辯稱：伊不
    是嬌點ＫＴＶ酒店之負責人，伊姐康秀鳳係該店的二房東，
    伊每天在店內休息室看電視，並非看監視錄影畫面。伊每天
    都到店內，因該店在十樓，伊住在十一樓。伊不知道該ＫＴ
    Ｖ酒店有透過拉客手拉客，拉客手走掉後再向客人要帳之情
    事。酒店收入有部分挪出作為房租。伊與朋友電話中沒有說
    店是伊的，伊白天在嬌點卡拉ＯＫ放歌。伊與這家ＫＴＶ酒
    店無關云云。被告丙○○辯稱：伊向康秀鳳承租前開嬌點Ｋ
    ＴＶ酒店，自九十三年六月十日營業至同年八月底止，「林
    子豪」與伊均是股東。伊不知道員工詐騙網友至店內消費，
    藉故離開後向被害人逼債之事，伊僅曾於九十三年七月初聽
    說此事。嬌點ＫＴＶ酒店於九十三年八月間，是由辰○○、
    未○擔任現場經理，營業額交給壬○○用以支付房租，八月
    底停業約一星期後，又開始對外營業，庚○○於九月初打電
    話給伊，表示要接手經營，正式接手後，辰○○即離職。李
    梅蘭來應徵時，股東只有伊一人在場，故其誤以為伊是老闆
    。未○是由伊推薦當經理，由「林子豪」決定通知來上班。
    辰○○不知道「林子豪」是股東，以為伊是負責人。伊不曾
    在現場處理過任何事情，不知乙○○會說伊與庚○○是經理
    。寅○○是自己來當服務生，沒有找任何幹部應徵，因為伊
    都在辦公室內，其才會說伊是負責人。伊不曾參與現場及客
    人買單，亦不知店方會令被害人刷卡、簽發本票、質押證件
    之事云云。被告辰○○、庚○○均辯稱：伊等雖曾先後擔任
    嬌點ＫＴＶ酒店之現場經理，惟該酒店並無為增加業績，而
    先由拉客手於網路上誘使消費者前來消費後，再於帳單上灌
    水，並以不法恐嚇手段，逼使消費者給付消費帳款之情事，
    被告乙○○、丁○○則均辯稱：伊等隨曾擔任該酒店之服務
    生，然僅負責替客人倒茶水等工作，亦不知有關拉客手於網
    路上誘使消費者到店消費，且渠等亦無以恐嚇方式逼使消費
    者清償消費款項之行徑云云。
二、經查：
（一）上開犯罪事實欄一之事實，業據證人即被害人戊○○、丑
      ○○、午○○、子○○等人於警、偵訊及本院審理時證述
      在卷，證人戊○○證稱：九十三年七月底，伊上網認識一
      位綽號「阿建」男子，其表明要做東請客，當天晚上差不
      多凌晨零時許，邀伊至臺中市○○路「錢櫃ＫＴＶ」前見
      面，之後帶伊至雙十路嬌點ＫＴＶ酒店喝酒、唱歌，過了
      約三小時，他向酒店櫃臺稱說要出去領錢結帳，結果他就
      不回來，該次連同酒類、餐飲唱歌等消費，計約二萬四千
      元，後來酒店經理進入包廂內，與伊談論如何處理此次消
      費金額，約談了三、四小時之久，期間並要求伊打電話向
      朋友借款以清償上開消費帳款，但伊並未借到錢，最後由
      伊質押身分證、健保卡及簽一張本票二萬四千元後，伊始
      離開該酒店，伊離開時已快天亮˙˙伊在包廂內談消費帳
      款時，期間還有其他店裡少爺進出包廂，且有一位少爺講
      話口氣很嚇人，依當時情形，伊曾擔心如不給錢就無法離
      開。嗣於同年八月二十二日左右，渠等至其住處，向其母
      親收取帳款，但只返還伊之身分證和本票，並說沒有伊的
      健保卡（見九十四年度偵字第三五六號偵查卷第四十、四
      十一頁、本院審理卷第二宗九十四年五月十三日審理筆錄
      ），證人丑○○證述：九十三年九月十一日凌晨一時許，
      網友綽號「小米」之成年人，邀伊至臺中市○○路好樂迪
      ＫＴＶ見面，抵達後他又載伊至嬌點ＫＴＶ酒店唱歌，網
      友至店內後叫了三位小姐及高梁酒一瓶、啤酒十八瓶，過
      不久他友人加入，約消費二小時後，網友稱說要結帳，詢
      問伊身上有多少錢，伊即交付給他一千元及手機，然後網
      友及他友人出去後就沒有回來，網友離開後，服務生乙○○、經理辰○○，及另一名服務生就進來要伊結帳，伊當
      時有擔心如果不付帳，就沒有辦法離開，因為當時經理一
      定要伊付款，處於當時環境，伊有危機意識，因消費都要
      付錢，如伊不付錢，伊會害怕不知道他們要如何對待伊，
      於是伊就打電話聯絡伊母親過來，在聯絡過程中，都有店
      裡人員在場，後來伊父母親至酒店後，以刷卡結帳二萬元
      等語（見九十四年度偵字第三五六號偵查卷第四十三、四
      十四、四十七、四十八頁、本院審理卷第二宗九十四年五
      月十三日審理筆錄），證人午○○證稱：九十三年九月二
      十日二十一時在網站認識網友綽號「阿德」男子，他約伊
      到阿拉丁自助式ＫＴＶ唱歌，約唱半小時，他提議至嬌點
      ＫＴＶ酒店喝酒，約於翌日即九月二十一日凌晨零時許進
      入該酒店內消費，網友叫了四位公關陪酒小姐，途中網友
      就偷偷溜走，約消費一小時三十分後，經理「宗麒」（即
      被告庚○○）要伊買單共二萬二千五百元，伊即向其說明
      經過情形，但他很兇，還是要伊買單付帳，當時在包廂內
      與店內經理、少爺談帳款時，伊心理很害怕，因第一次碰
      到此狀況，且在深夜，擔心如不付帳，渠等不會讓伊離開
      ，當時向伊要帳的有乙○○、寅○○、庚○○。於是伊說
      家中有現金一萬五千元，庚○○遂叫乙○○騎機車載伊回
      家拿錢，並將伊健保卡質押在店內，要伊在隔日將剩餘的
      七千五百元清償後，才將健保卡還伊，後至伊住處拿取一
      萬五千元交予乙○○，並於隔日至酒店內結清剩餘的錢，
      但該店服務生稱說健保卡在經理庚○○身上，恰巧他不在
      ，要伊在包廂內等，但伊心裡害怕，於是稱說改日再拿，
      但伊心生畏懼，一直未拿回健保卡等詞（見九十三年度偵
      字第一六四二四號偵查卷第四宗第四十八頁、九十四年度
      偵字第三五六號偵查卷第四十六至四十八頁、本院審理卷
      第二宗九十四年五月十三日審理筆錄），證人子○○證述
      ：伊於九十三年九月二十一日晚上二十二時至二十三時間
      ，上網認識綽號「小魚兒」之男子。當天伊是在網路上聊
      天，一位男性網友稱說他的胞弟生日，約伊陪他們唱歌，
      到了指定地點，其中一位綽號「小魚兒」，他胞弟自稱生
      日，後稱要去喝幾杯，就叫計程車前往嬌點ＫＴＶ酒店消
      費，約於翌日凌晨零時許到達，進入該店內後，店內少爺
      都沒有問我們就直接送菜進來，少爺並帶四位小姐進來，
      約消費一小時三十分後，「小魚兒」稱說他母親打電話找
      他，他要出去回電，過了五分鐘伊就懷疑出去查看，店內
      的經理稱說他出去提款，要伊先結帳，並拿帳單給伊觀看
      ，帳單記載二萬四千餘元，伊向經理即庚○○表示伊身上
      沒錢，庚○○即叫伊盡量想辦法，要伊打電話聯絡朋友與
      父母親想辦法，當時小姐已經前往櫃臺算帳，一名少爺將
      伊帶入原先包廂內，並大聲質問伊是否不要付酒帳，伊看
      他們人多，且擔心無法離開，就想付錢了事，伊即以電話
      聯絡向朋友借得一萬餘元，並請其拿至台中市○○路○段
      的大都會自助式ＫＴＶ附近與伊會合，並向店內人員表示
      伊帳戶內尚有一萬元，可先領出來給他們，隨即由經理庚○○與少爺乙○○陪伊，載伊至漢口路四段的大都會自助
      式ＫＴＶ前伊停放機車處，自伊機車上拿取錢包內之提款
      卡後，再由其二人帶伊至旁邊的全家便利商店內提領現金
      約一萬餘元，並由伊朋友拿取一萬元前來，嗣由伊將所提
      領款項交予伊朋友，由伊朋友轉交消費帳款約二萬餘元（
      二萬至二萬二千元之間）予乙○○後，伊始順利離去。期
      間乙○○並出言恐嚇伊「倘若不付錢的話，就要打伊」，
      但他沒有打伊等詞（見九十四年度偵字第三五六號偵查卷
      第三十八、三十九頁、本院審理卷第二宗九十四年五月十
      三日審理筆錄）。經核上開證人即被害人先後於警、偵訊
      及本院審理時之證述情節，大致相符，參諸渠等與被告庚○○等人素無怨隙，當無設詞誣陷之必要，此外，復有被
      害人午○○、戊○○業已分別領回健保卡之贓物認領保管
      收據在卷可稽（見九十三年度偵字第一八一九○號偵查卷
      第二十一頁、九十四年度偵字第三五六號偵偵查卷第六十
      七頁），則其等上開指證述之內容，應堪足採信。
（二）又被告丁○○於警詢時供承：經理未○至網路上尋找客源
      至店內消費後，就常發生酒帳糾紛，有時客人身上不夠錢
      ，然後由店內員工（乙○○）陪同客人外出提領錢付帳，
      有些客人會將其證件交給經理辰○○作為質押，然後付錢
      取回證件。利用網路聊天以慶生要請客方式及拉客手俗稱
      「小蜜蜂」，誘使至該店消費之客人是由經理未○負責。
      之後消費逼債之事由經理辰○○、服務生乙○○、庚○○
      及寅○○四人負責等語（見九十四年度偵字第三五六號偵
      查卷第二十二、二十三頁背面、第二十四頁）。被告癸○○於警詢時供稱：伊在未○擔任經理時，伊擔任嬌點ＫＴ
      Ｖ酒店拉客手職務，伊使用「魚仔」（即小米）綽號。伊
      是上網假冒網友找尋網友，先以慶生或朋友請客方式，邀
      請網友喝酒、唱歌，在氣氛融洽時，即邀請網友至嬌點Ｋ
      ＴＶ酒店喝酒，待被害人受邀至該店喝酒時，此時伊就以
      各種理由離開，最後留下被害人一人面對嬌點ＫＴＶ酒店
      店方逼債。庚○○有叫我們少爺拿本票給被害人簽立，有
      要被害人以電話向親友借款及叫我們陪被害人至提款機提
      款等語（見九十四年度偵字第三五六號偵查卷第三十四、
      三十五頁）。被告辰○○於警詢時供述：伊在九十三年七
      月初在嬌點ＫＴＶ店擔任經理工作，直到九十三年九月十
      一日。該店負責人為丙○○，網友來店消費，倘若無法付
      酒帳時，我們會將人留在店內，叫他的親友至店內拿錢來
      付帳及刷卡或簽本票、扣留證件等方式，直到付帳才讓他
      離去，伊有叫服務生乙○○陪同消費者前往銀行提款付帳
      ，伊並沒有誘騙被害人戊○○、丑○○至嬌點ＫＴＶ酒店
      消費，但叫該二人付酒帳是伊所為，後伊將錢交給丙○○
      等語（見九十四年度偵字第三五六號偵查卷第三十一、三
      十二頁）。被告未○於警訊時陳稱：伊係於九十三年七月
      初至八月中旬，在嬌點ＫＴＶ酒店擔任經理，自七月底開
      始，此期間酒店有利用網路誘使被害人至該店消費，要被
      害人付酒帳。至於被害人至酒店消費，除扣除小姐錢、包
      廂費、雜務費外，剩下的錢就分成三份，˙˙˙一份自己
      與少爺分，一份給帶來拉客手人頭分。擔任經理時，員工
      有伊、乙○○、奇恩（姓名不詳）、辰○○、綽號阿忠之
      少爺（姓名不詳）。在九十三年七月底，利用綽號「阿建
      」男子為假冒網友，以請客名義，誘騙被害人至店內喝酒
      ，後再以出去領錢來結帳為由，而一去不回，只留被害人
      一人，伊與店內經理辰○○、少爺乙○○就以被害人欠下
      二萬四千多元酒帳為由，要被害人清償，因其無力償還，
      就請其質押身分證、健保卡及簽下一張二萬四千元本票，
      始讓被害人離去（見九十四年度偵字三五六號偵查卷第十
      五頁背面、第十六、十七頁）。被告庚○○於警詢時供稱
      ：伊在嬌點ＫＴＶ酒店擔任經理期間，伊與內部員工及拉
      客手人頭（俗稱小蜜蜂）假冒客人，利用網路誘使被害人
      至店內喝酒，而要被害人付帳，倘若客人不付錢，伊會請
      他打電話給友人，或叫其簽立本票。九十三年九月二十一
      日（應為二十二日之誤）凌晨零時至二時，在嬌點ＫＴＶ
      酒店，以拉客手綽號「小魚兒」之男子假冒網友，誘使被
      害人子○○至該店喝酒，事後拉客手再以出去領錢來結帳
      為由，而一去不回，只留被害人一人，致使被害人欠下二
      萬多元酒帳，因無力償還，而由伊與乙○○陪同至提款機
      付帳始讓被害人離去。又在九十三年九月二十日（二十一
      日之誤）凌晨零時許，在嬌點ＫＴＶ酒店，以拉客手綽號
      「阿德」男子假冒網友，在網路中部聊天室，誘使被害人
      午○○至該店喝酒，事後溜走一去不回，只留被害人一人
      ，致使被害人欠下二萬二千五百元酒帳，此時伊以兇惡語
      氣要被害人認帳，因其錢不夠，就與乙○○載被害人返家
      拿一萬五千元，不夠部分，質押其健保卡，隔日請被害人
      再拿七千五百元贖回健保卡，因被害人心生畏懼，我們未
      將健保卡返還等語（見九十三年度偵字第二０五五七號偵
      查卷第二十三至二十五頁）。被告乙○○於警詢時亦供承
      ：伊係該酒店服務生，平常店內由庚○○經理負責現場及
      店內大小事。有酒帳消費糾紛，此時庚○○會以恐嚇之言
      詞，威脅客人一定要付酒帳，或拿帳單夾板往客人臉上打
      去，致使客人心生畏懼，只好以電話向親友求救，否則就
      要求客人先付一半以上的消費金額，餘額再以身分證件留
      做質押，事後再來付清帳款。事後庚○○每次分我們服務
      生五百元、會計三百元。倘若客人不付帳，庚○○會叫我
      們服務生在包廂外看著不讓客人離開等詞（見九十三年度
      偵字第一六四二四號偵查卷第一宗第一一六、一一八頁背
      面、第一一九頁）。互核渠等前揭供述內容，可知嬌點Ｋ
      ＴＶ酒店為增加酒店營業收入，確有利用拉客手即被告癸○○等人於網路上聊天方式，誘使被害人戊○○等人前來
      酒店消費後，該拉客手再以各種藉口乘機離去，隨即由店
      內經理未○、辰○○、庚○○與服務生乙○○、丁○○、
      寅○○等人，或令其等電請向親朋好友借款，或前來付帳
      ，或陪同被害人前往自動提款機提款，或質押證件，嗣清
      償消費帳款後，再取回證件方式，輪流逼使被害人戊○○
      等人給付消費帳款之情事至明，而被告未○、辰○○、庚○○、丁○○、乙○○、寅○○、癸○○等人，既分別擔
      任該酒店之經理或服務生，且共同參與以上開不法手段，
      向遭誘使至酒店消費之被害人戊○○等人逼債之行徑，則
      衡情渠等就前開不法之情事，自難諉為不知。雖被告未○
      等人嗣於本院審理時均翻異前供，否認嬌點ＫＴＶ酒店有
      何上開不法逼債之行徑，惟衡諸渠等於警詢時所為上開供
      述內容，因該時距離案發時間較近，記憶較深刻清晰，較
      不易受外力之不當干擾，及尚無心詳予考量供詞對他人所
      生之利害關係，且無證據證明有何遭受脅迫、利誘，及於
      客觀上有何顯不可採信之情事，應與事實較為切合，自應
      以渠等前於警詢初訊時所為之供述，較足採信。
（三）又被告壬○○雖辯稱：伊並非嬌點ＫＴＶ酒店之負責人，
      亦未共同參與經營該酒店云云。惟查，被告乙○○於警詢
      、偵查中及本院訊問時供述：嬌點ＫＴＶ酒店，係壬○○
      負責經營，是店內綽號庚○○告知伊，伊是服務生，庚○○、辰○○是經理，丙○○是負責看帳的。壬○○的辦公
      室設在嬌點ＫＴＶ酒店裡一間沒有門牌的房裡，裡面有店
      內和樓下的監視器螢幕，有時伊整理酒店包廂時，壬○○
      的房間打開，伊有看到他在房間內有攝影機監視酒店裡面
      情形等語（見九十三年度偵字第一六四二四號偵查卷第四
      宗第九十二、九十四頁、九十四年度偵字第三五六號偵查
      卷第二十六頁背面、第二十七頁、本院審理卷第一宗第三
      十七、三十八頁），復有被告乙○○於警詢時指認被告壬○○確為嬌點ＫＴＶ酒店負責人之照片與內容在卷足憑（
      見九十三年度偵字第一六四二四號偵查卷第二宗第三十八
      頁）。被告庚○○於偵查中亦供述：伊於嬌點ＫＴＶ酒店
      擔任經理，負責接待客人、處理酒帳，負責人應該是壬○○，伊看他都在辦公室，即是打死者包廂（Ｖ１１）的隔
      壁，伊每天的營業額都交付給他，每天扣除小姐錢、酒錢
      、其他雜支後，分成三份，一份給店租壬○○、一份給拉
      客手、一份給少爺分（見九十三年度偵字第一六四二四號
      偵查卷第四宗第三十、九十四頁），依上可知，被告乙○○、庚○○二人均指述被告壬○○係嬌點ＫＴＶ酒店之實
      際負責人；又被告壬○○在嬌點ＫＴＶ酒店內Ｖ１１包廂
      旁有一間辦公室，該辦公室內有該嬌點ＫＴＶ酒店之監視
      錄影顯示器，足以監視店內員工及客人之活動，此為被告
      壬○○所自承無訛，而被告壬○○實際上亦每日利用該辦
      公室之監視錄影器材，注意店內員工與客人之動靜等情，
      除據被告乙○○、庚○○供述如上外，並據被告癸○○、
      未○供明在卷（見九十四年度偵字第三五六號偵查卷第十
      六、三十四、三十五頁），顯見被告壬○○對該嬌點ＫＴ
      Ｖ酒店之經營情況，應有所知悉；另被告壬○○之友人至
      嬌點ＫＴＶ酒店消費時，帳單均由其個人結算，不必經過
      經理結算，且按日分得酒店收益之三分之一乙事，亦據被
      告丙○○、未○、庚○○等人於警詢或偵查中供述在卷（
      見九十三年度偵字第一六四二四號偵查卷第四宗第三十頁
      、九十四年度偵字第三五六號偵查卷第七頁背面、第十五
      頁背面、第十六頁），此亦顯與單純出租房屋收取租金之
      情形有間。參諸被告壬○○曾於嬌點ＫＴＶ酒店發生命案
      後即九十三年十月二十一日晚十一時十六分許，與友人電
      話通聯中陳稱：「台東有無店可以開，好不好做」、「我
      的店要如果不要出事情，我的店也很好經營」、「我怎麼
      知道現場經理，我那天出去喝酒，喝到回來就快天亮我就
      去睡覺，我也不知道透（一）早跟（就將）人拖出去打死
      ，報紙報導的那樣說，在中秋節前二天，在望高寮打死，
      脫光光那件」等語，此為被告壬○○所不否認，並有通信
      監察錄音內容（已譯成書面文字）在卷可憑（見九十三年
      度偵字第一六四二四號偵查卷第九頁），觀諸被告壬○○
      向友人諮詢台東有無店可以開，並自稱嬌點ＫＴＶ酒店係
      其經營，益徵被告壬○○非僅係該嬌點ＫＴＶ酒店之房東
      甚明。綜上觀之，堪認被告壬○○確有共同參與經營嬌點
      ＫＴＶ酒店無訛，其對於該嬌點ＫＴＶ酒店，上開先以拉
      客手上網誘使消費者至酒店消費後，再逼使付帳之經營方
      式，亦應知之甚詳，而具有共同之犯意聯絡。至被告庚○○、乙○○二人嗣於本院審理時，雖均改證稱：被告壬○○僅係嬌點ＫＴＶ酒店之房東，其並無實際經營該酒店云
      云（見本院審理卷第三宗九十四年五月三十日審理筆錄）
      ，惟觀渠等嗣所為之前開證述內容，與上揭所認定之其他
      事證顯有所不符，且參諸渠等初於警、偵訊所為之供述內
      容，如前所述，應與事實較為切合，自應以渠等前於警詢
      初訊時所為之供述，較足採信。則被告壬○○所為上開辯
      解，及被告庚○○、乙○○嗣所為之證述，均為卸責及事
      後迴護之詞，咸不足為憑。
（四）另被告丙○○雖亦辯稱：伊僅係該酒店之股東，伊並無實
      際負責經營嬌點ＫＴＶ酒店，伊並不清楚店裡經營情形云
      云，然被告乙○○於警詢、偵查時供稱：˙˙平常店內由
      宗麒、信哥（指丙○○）二位經理負責現場及店內大小事
      ˙˙伊是丙○○聘請的˙˙伊是服務生，庚○○、辰○○
      是經理，丙○○是負責看帳的等語（見九十三年度偵字第
      一六四二四號偵查卷第一宗第一一六頁、第四宗第四十三
      、九十二頁），被告寅○○於警訊時陳稱：伊在嬌點ＫＴ
      Ｖ酒店擔任服務生˙˙該店負責人為丙○○˙˙嬌點ＫＴ
      Ｖ的老闆是丙○○等語（見九十三年度偵字第一八一九０
      號偵查卷第十頁、九十四年度偵字第三五六號偵查卷第二
      十九頁背面），被告丁○○於警詢、偵訊時供稱：客人來
      源，一開始都是負責人丙○○、經理未○、經理辰○○的
      友人來捧場，之後客人減少，經理未○提議至網路上尋找
      新的客人，經過負責人丙○○同意後，經理未○就負責至
      網路上尋找新的客人到嬌點ＫＴＶ酒店消費˙˙伊在嬌點
      ＫＴＶ酒店是擔任服務生，是丙○○找伊去的˙˙丙○○
      是負責人等詞（見九十三年度偵字第一六四二四號偵查卷
      第四宗第一一八頁、九十四年度偵字第三五六號偵查卷第
      二十三頁背面），被告辰○○於警詢、偵訊時供述：伊在
      九十三年七月初，在嬌點ＫＴＶ酒店擔任經理工作，直到
      九十三年九月十一日。該店負責人為丙○○˙˙伊是丙○○聘請的等語（見九十三年度偵字第一六四二四號偵查卷
      第四宗第四十三頁、九十四年度偵字第三五六號偵查卷第
      三十一頁背面），被告未○於警詢時供述：伊在九十三年
      七月初至八月中旬，在嬌點ＫＴＶ酒店擔任經理˙˙係丙○○請伊至該店內擔任經理等語（見九十四年度偵字第三
      五六號偵查卷第十五頁背面、第十六頁），被告庚○○於
      偵查中供稱：伊與丙○○本來就認識，係他請伊至酒店上
      班等詞（見九十四年度偵字第一六四二四號偵查卷第四宗
      第八十七頁），證人即曾在嬌點ＫＴＶ酒店擔任會計之李
      梅蘭於警詢時亦證稱：伊於九十三年七月底至八月底，在
      嬌點ＫＴＶ酒店擔任會計職務，伊知道的負責人是丙○○
      ˙˙嬌點ＫＴＶ酒店消費價額，都是負責人丙○○、經理
      辰○○二人決定等語（見九十四年度偵字第三五六號偵查
      卷第五十一、五十二頁），經核渠等上開供證述內容，可
      知被告丙○○不僅分別僱用被告未○、辰○○、庚○○、
      乙○○、丁○○等人在嬌點ＫＴＶ酒店擔任經理、服務生
      ，並負責管理該酒店之帳務，且於該酒店客人來源減少時
      ，並同意被告未○之建議，以上網誘使客人至該酒店消費
      方式，俾以增加酒店營業收入，則被告丙○○應確有實際
      參與經營嬌點ＫＴＶ酒店，並主導該酒店之經營方式至明
      ，則衡情其對於該酒店內確有利用拉客手上網拉客，誘使
      消費者至酒店消費後，再以不法手段逼債之情事，自亦難
      諉為不知，自應具有共同之犯意聯絡。雖被告未○、辰○○、乙○○嗣於本院審理時均翻異前供，改稱：嬌點ＫＴ
      Ｖ酒店實際經營者係「林子豪」，並非被告丙○○，且渠
      等係受僱於「林子豪」，而非由被告丙○○所聘僱云云（
      見本院九十四年六月二十日審理筆錄），惟觀渠等三人與
      被告丙○○就所稱該「林子豪」者，均無法供明其詳細年
      籍資料，俾供本院查證渠等所述是否屬實，則是否確有該
      「林子豪」之人，乃不無相當疑義？更何況渠等三人於警
      、偵訊所為之供述內容，同上所述，應與事實較為吻合，
      自應以渠等前於警詢，偵訊時所為之供述，較足採信。是
      被告丙○○所為上開辯解，及被告未○、辰○○、乙○○
      嗣所為之證述，均為卸責及事後袒護之詞，亦不足取。
（五）再按刑法第三百零五條之恐嚇危害安全罪，其所謂之「恐
      嚇」係指恐怖畏嚇，其方法為言詞、文字、舉動或他法，
      皆非所問，凡足以使人產生心理上不安全之行為，皆屬之
      。查本件被害人戊○○、丑○○、午○○、子○○等人遭
      拉客手誘騙至嬌點ＫＴＶ酒店消費後，拉客手均藉機離去
      ，該店之經理、服務生即被告辰○○等人旋即要求渠等必
      須支付消費款項，而當時均時值深夜凌晨，被害人形單影
      隻，且被告辰○○等人多勢眾，並長時間輪流逼債，及要
      求被害人等必須以電話聯絡向親戚、朋友借款，或前來付
      帳，或請渠等留下健保卡、身分證作為質押，或簽發本票
      以為擔保，於此情境下，被告辰○○等人之上開舉措，於
      客觀上顯足令被害人戊○○等人認知當時如不給付消費帳
      款，應無法順利離開該嬌點ＫＴＶ酒店，致使渠等產生心
      理上之不安全感，此觀被害人等於本院審理時均證稱：依
      當時之情境，渠等均害怕如未付帳，應無法順利離開嬌點
      ＫＴＶ酒店等語即知（見本院審理卷第二宗九十四年五月
      十三日審理筆錄），則被告辰○○等人之上開行徑，揆諸
      上揭說明，顯均有以欲行加害行動自由之舉措，恫嚇被害
      人戊○○等人，致渠等心生畏怖，而危害其等之安全至明
      。再被害人子○○當時另遭被告乙○○以言詞恫嚇稱：若
      不付錢的話，就要打伊等情，業據被害人子○○於警詢、
      本院審理時指證述在卷，已如前述，則被告乙○○等對被
      害人子○○部分，並同時有以欲行加害身體之事，恫嚇子
      ○○，致其心生畏怖，而危害其安全之不法行徑，亦堪認
      定。末被害人戊○○等人雖係遭拉客手誘騙至前開嬌點Ｋ
      ＴＶ酒店消費後，再由被告辰○○等人強行逼債，固有恐
      嚇之犯行，已如上述，然觀被害人戊○○等人，均為已滿
      二十歲之成年人，其等與網路上之拉客手並不熟稔，則渠
      等對於至ＫＴＶ酒店消費娛樂，應不致誤認無須支付任何
      消費帳款，且渠等事後確有實際至嬌點ＫＴＶ酒店消費，
      當時實際消費額有無遭浮列之情事，亦無從加以證明，是
      尚難逕認被告辰○○等於迫使被害人戊○○等交付消費帳
      款之際，於主觀上具有不法所有之意圖，而涉有詐欺取財
      或恐嚇取財之犯行，附此敘明。
（六）綜上所述，被告壬○○、丙○○、辰○○、庚○○、乙○○、丁○○與未○、癸○○、寅○○等人分別共同涉犯上
      開恐嚇犯行，均堪以認定。
貳、犯罪事實欄二之妨害自由部分：
一、訊據被告己○○、庚○○、辛○○、卯○○等人，對於上揭
    妨害自由之事實，均坦承在卷，惟訊據被告乙○○固坦承曾
    擔任嬌點ＫＴＶ酒店之服務生等情在卷，惟矢口否認有何妨
    害自由之犯行，辯稱：案發當時伊已離職（九十三年九月中
    旬），被害人吳翰鑫於嬌點ＫＴＶ酒店遭挾持、毆打之際，
    伊並不在現場云云，另訊據被告壬○○亦矢口否認有何妨害
    自由之犯行，辯稱：伊並無經營嬌點ＫＴＶ酒店，被害人吳
    翰鑫於案發當日，在嬌點ＫＴＶ酒店Ｖ１１包廂內遭被告庚○○等人挾持、毆打之際，伊聽見包廂內有人哀叫，推門看
    見庚○○等人在裡面，有一人持球棒，被打的人坐在椅子上
    ，伊沒有看見如何打，伊與被告庚○○等人並無共同犯意聯
    絡云云。
二、經查：
（一）被害人吳翰鑫於九十三年九月二十六日凌晨零時，遭拉客
      手誘使前往上開嬌點ＫＴＶ酒店消費後，因無力清償消費
      款項，遂遭被告庚○○、乙○○、寅○○、己○○、辛○○、卯○○等人挾持強押於該酒店Ｖ１１包廂內，並分別
      以鋁棒、徒手予以毆打，且逼問其住家電話及提款卡之密
      碼，以此非法方法剝奪其行動自由。嗣因被害人吳翰鑫堅
      不告知住處電話及提款卡密碼，被告庚○○、己○○、辛○○、卯○○等人復強押被害人吳翰鑫下樓，被害人吳翰
      鑫下樓後，雖乘機逃逸約一百公尺，然仍遭被告己○○、
      庚○○等追及壓制在地上後，並將之強押上由被告辛○○
      所駕駛之車號九一０七－ＨＶ號自用小客車上，被告卯○○坐於駕駛旁，另由被告己○○、庚○○分坐於車後座左
      右二旁，被害人吳翰鑫則遭挾持坐於車後座中央，並驅車
      前往附近之自動提款機提款付帳，而被害人吳翰鑫於車上
      期間，仍遭被告己○○毆打逼問其提款卡之密碼與家裡之
      電話，惟嗣仍提領款項未果，渠等四人乃依被告己○○之
      提議，將被害人吳翰鑫載往位處偏僻之大肚山中台路望高
      寮雕堡附近，渠等四人共同繼續以此非法方法妨害被害人
      吳翰鑫之行動自由等情，業據被告庚○○供承：吳翰鑫是
      店內利用網路誘騙來消費的，當時他沒有錢付酒帳，在休
      息室內，伊先問他如何處理，他稱說要打電話，但都無人
      接聽，又稱說他身上有提款卡，詢問密碼後，由少爺去領
      錢，但密碼錯誤，伊先用手教訓他，又問一次密碼，他又
      說錯，伊就拿票給他簽，他不簽，伊就陸續毆打他，後來
      己○○、辛○○、卯○○到場，辛○○先用茶壺打他，辛○○有帶一支鋁棒，後來有用該支鋁棒打吳翰鑫身體˙˙
      當天在場者有伊、乙○○、辛○○、卯○○、己○○、寅
      ○○，在場者幾乎都有打吳翰鑫，伊確定有動手打者，有
      伊、己○○、辛○○、乙○○等人，案發當天的兇器除鋁
      棒外，還有辛○○拿來砸吳翰鑫之茶壺˙˙˙嗣吳翰鑫一
      下樓就逃逸，伊與己○○在後面追趕，辛○○、卯○○則
      開車在後面追，在雙十路約一百公尺，伊與己○○先把他
      押在地上，辛○○、卯○○開車趕到，我們則將他押上車
      。途中我們有問吳翰鑫密碼，他說了二組，但二組都密碼
      錯誤，己○○提議要到大肚山上教訓他等語（見九十三年
      度偵字第一六四二四號偵查卷第四宗第五、六頁、第九頁
      背面、第八十八頁、第五宗第二十一頁、本院審理卷第一
      宗第四十頁、第三宗第一七Ｏ頁），被告己○○供述：˙
      ˙伊聽到包廂內有哀嚎的叫聲˙˙伊開門進去看到庚○○
      同毆打吳翰鑫，後來卯○○、辛○○也進入包廂，˙˙辛○○手持鋁棒毆打吳翰鑫肩膀一下，然後服務生搶去繼續
      毆打，其他服務生則以拳頭毆打，當時庚○○將吳翰鑫押
      在沙發上˙˙之後伊說要儘速與人家處理債務，稱說要拿
      錢出來，庚○○沒有開車，於是伊、卯○○、辛○○三人
      一起陪他與吳翰鑫一同下樓外出領錢，當我們下樓後，吳
      翰鑫便乘機逃逸，庚○○於後面追趕，伊跟在後面追，卯
      ○○、辛○○二人一起去開車，吳翰鑫跑到雙十路天橋下
      時，被庚○○追趕上，庚○○將吳翰鑫押在地上，之後辛○○將車開到庚○○與吳翰鑫身邊，伊亦走到車旁，然後
      我們四人將吳翰鑫扶上車，由庚○○提議要吳翰鑫快點領
      錢，伊與卯○○提議將事情儘速處理，然後我們往榮總方
      向前進，沿途一直逼問吳翰鑫（提款卡）密碼，後來吳翰
      鑫說出一個密碼，車開到榮總急診室旁，伊心想要儘速處
      理此事，所以由伊下車提領，但卻密碼錯誤，到遊園南路
      臺中商銀，吳翰鑫有說出另一組密碼，於是伊下車提領，
      但仍是密碼錯誤，伊就叫辛○○將車子開往望高寮。˙˙
      ˙當天在Ｖ１１包廂內有伊、庚○○、辛○○、卯○○、
      乙○○、寅○○，動手打人的有伊、辛○○、庚○○、乙○○、寅○○等人等詞（見九十三年度偵字第一六四二四
      號偵查卷第三宗第三十三、三十四頁、第四宗第八十九、
      九十三頁、本院審理卷第三宗第一七五頁），被告辛○○
      陳稱：˙˙途中己○○接到庚○○電話，要他回嬌點ＫＴ
      Ｖ酒店，於是伊駕車（車號九一Ｏ七－ＨＶ號）載己○○
      前往，由己○○先獨自上樓，五分鐘後，己○○叫伊拿車
      上鋁棒與卯○○一起上去找他，伊與卯○○進入包廂內，
      看到吳翰鑫坐在中間沙發，庚○○壓著他，己○○站在吳
      翰鑫頭部方向，問他提款卡密碼，然後己○○將吳翰鑫扶
      起來坐在沙發上，用手攬著吳翰鑫，要他說出密碼，吳翰
      鑫說了一個密碼，但庚○○說密碼錯誤，己○○就用手打
      他頭部，然後庚○○又繼續用手打他的頭部，之後己○○
      就拿伊帶上去放置於沙發上的鋁棒打吳翰鑫手部及頭部，
      然後庚○○又拿起鋁棒繼續打他的手部及頭部，之後由伊
      拿鋁棒打吳翰鑫右手臂二下，並拿鐵製水壺打吳翰鑫右肩
      部一下，當時在包廂內，乙○○、寅○○亦在場，乙○○
      並出手毆打吳翰鑫˙˙伊與卯○○先將車開到嬌點ＫＴＶ
      酒店樓下等己○○，結果己○○與庚○○二人押著吳翰鑫
      要上伊的車子，吳翰鑫趁機脫逃沿雙十路往市區方向逃逸
      ，己○○與孫忠見狀即追趕，伊與卯○○也加入約追趕一
      段距離後，我們先折回，約過三至四分鐘，己○○打電話
      給伊稱說人在雙十路上，伊駕車前往搭載時，己○○與庚○○就押著吳翰鑫上車子後座，己○○並要求伊將車開往
      大肚山的方向，在開往大肚山的途中，沿途在台中市○○
      路榮民總醫院附近的提款機、台中縣遊園路上台中商業銀
      行提款機領錢，但都因密碼錯誤無法領取，渠等繼續逼問
      吳翰鑫家中電話，但其回稱的號碼卻無回應，伊就往望高
      寮方向行駛，在車上己○○有用手掐住被害人脖子等語（
      見九十三年度偵字第一六四二四號偵查卷第一宗第十五、
      十六、七十一、七十二頁、第二宗第八十頁、本院審理卷
      第四宗第五十一、五十二頁），被告卯○○供陳：˙˙我
      們驅車前往嬌點ＫＴＶ酒店，己○○先獨自上樓，後伊與
      辛○○上樓找他，上去後在包廂看到庚○○、己○○及另
      二名男子和吳翰鑫在裡面，庚○○把吳翰鑫押在沙發上，
      己○○坐在旁邊，當時伊站在包廂內門口旁邊，伊看到辛○○、己○○、庚○○先後持鋁棒毆打吳翰鑫，而辛○○
      又拿泡好的茶水淋吳翰鑫身體，接著又拿鐵製的茶壺打吳
      翰鑫頭部及拿瓷器茶杯丟他，伊在旁邊有向辛○○說不要
      打他˙˙當時在場者服務生為寅○○、乙○○，乙○○亦
      有出手毆打吳翰鑫˙˙後己○○並提議將吳翰鑫帶出去，
      伊和辛○○先離開，下樓後吳翰鑫掙脫往雙十路方向跑去
      ，己○○、庚○○追過去，其後己○○要辛○○將車開過
      去，於是辛○○載伊過去後，就看到己○○、庚○○將吳
      翰鑫壓在地上。隨後並將吳翰鑫拖上車，己○○即稱說要
      將車開往山上（指大肚山望高寮附近），途中有到臺中榮
      民總醫院內設置的提款機、遊園路台中商銀提款機曾下車
      提領現金，但皆因密碼錯誤無法提領，己○○說直接到碉
      堡，途中己○○一直掐吳翰鑫脖子等詞（見九十三年度偵
      字第一六四二四號偵查卷第一宗第二十一頁、第二宗第八
      十二頁、第四宗第四十六頁、本院審理卷第四宗第五十一
      、五十二頁），經核渠等上開供述情節大致吻合，復有扣
      案之鋁棒一支可資佐證，足認渠等前開自白，應與事實相
      符，堪足採信。
（二）又被害人吳翰鑫於嬌點ＫＴＶ酒店Ｖ１１包廂內，遭被告
      己○○、庚○○、辛○○、卯○○共同以挾持、毆打方式
      ，非法剝奪其行動自由之際，被告乙○○、寅○○二人當
      時亦均在現場，被告乙○○並曾出手毆打被害人吳翰鑫乙
      節，迭據同案被告己○○、庚○○、辛○○及卯○○等人
      供明在卷，且參諸被告乙○○於九十三年九月二十二日仍
      共同參與誘使被害人子○○至嬌點ＫＴＶ酒店內消費後，
      並由其以言詞恫嚇逼使其給付消費帳款不法之犯行等情，
      均已如上述，則被告乙○○所稱：伊於九十三年九月中旬
      即自嬌點ＫＴＶ酒店離職云云，自甚有疑義，尚難逕信。
      另觀被告壬○○先辯稱：不知被告庚○○等人毆打被害人
      吳翰鑫乙事，惟其嗣則改稱：有見聞庚○○等人持鋁棒，
      被害人（吳翰鑫）坐在椅子上˙˙伊有看見被害人吳翰鑫
      流血˙˙伊當時係身處上揭Ｖ１１包廂旁之辦公室內等語
      （見九十三年度偵字第一六四二四號偵查卷第二宗第一Ｏ
      Ｏ頁、第四宗第四十六、九十四頁、九十三年度偵字第二
      Ｏ五五七號偵查卷第三十一頁、本院審理卷第三宗第一五
      二頁），顯見被告壬○○於被害人吳翰鑫遭被告庚○○等
      人以毆打、挾持之非法方法剝奪其行動自由之際，其當時
      亦身處前揭Ｖ１１包廂旁之辦公室內，且明知被告庚○○
      等人毆打、挾持被害人吳翰鑫逼帳之不法情事，而衡諸被
      告壬○○提供上開嬌點ＫＴＶ酒店，供被告庚○○等人誘
      騙吳翰鑫至店內消費後逼債，復以該酒店辦公室內之監視
      器監督店內營業狀況，其依法自負有制止上開不法情事發
      生之義務，詎被告壬○○竟未予積極制止，縱任被告庚○○等人繼續以毆打、挾持方式非法剝奪吳翰鑫之行動自由
      ，其與被告庚○○等人就上開非法剝奪被害人吳翰鑫行動
      自由之不法犯行，應互有共同犯意之聯絡甚明。是被告乙○○、壬○○上開所辯，咸為事後卸責之詞，均不足採。
（三）綜合上述，被告庚○○、己○○、辛○○、卯○○、壬○○、乙○○及寅○○等人共同涉犯以挾持、毆打之非法方
      法剝奪人之行動自由罪行，均堪以認定。
參、犯罪事實欄二之殺人部分：
一、經查：
（一）上開殺人之犯罪事實，業據被告庚○○、己○○二人於警
      詢、偵查及本院準備程序、審理時坦承在卷（見九十三年
      度偵字第一六四二四號偵查卷第四宗第六、三十二、一二
      二頁、第五宗第二十一頁、本院審理卷第一宗第四十、五
      十、五十一、一二四頁、第四宗第五Ｏ頁），並經被害人
      吳翰鑫之母甲○○指訴甚詳，核與同案被告辛○○、卯○○所供述：被害人吳翰鑫於遭渠等駕車挾持至望高寮碉堡
      時，渠等在車上等候，並未下車，而係另由被告庚○○、
      己○○二人將被害人吳翰鑫繼續挾持帶下車，並由被告己○○攜帶鋁棒，一起前往碉堡附近草叢內，惟嗣僅見被告
      己○○、庚○○二人回來，並未看見被害人吳翰鑫，被告
      己○○、庚○○上車後，渠等四人始一同驅車離開望高寮
      碉堡，於途中車上，有聽到庚○○在車內說，不知會不會
      將他（指被害人吳翰鑫）打死，因看他頭皮那邊怪怪的，
      己○○說不會，其有控制力量等語（見九十三年度偵字第
      一六四二四號偵查卷第一宗第十六頁背面、第十七、二十
      二、七十二、七十三、七十六頁），證人謝張金絨、謝獻
      銀母子證述：渠等於望高寮碉堡附近草叢內發現吳翰鑫全
      身赤裸陳屍於現場之情形，及被告辛○○之乾媽彭麗菊所
      證稱：於案發後，被告辛○○曾委請不知情之伊將扣案行
      兇用之鋁棒一支，拿至台中市○○路與復興路口五段之跳
      蚤市場內欲販售等詞相符（見九十三年度偵字第一六四二
      四號偵查卷第一宗第二十四、二十七、二十八頁、第四宗
      第四十五頁），復有扣案之鋁棒一支足資佐證，並有搜索
      扣押筆錄、扣押物品目錄表、監視器攝錄畫面、被害人吳
      翰鑫陳屍現場照片等在卷可稽（見九十三年度偵字第一六
      四二四號偵查卷第一宗第二十九至三十一頁、第三十五、
      三十六頁以下）。又被害人吳翰鑫生前因遭人持鋁棒等鈍
      物毆擊，致全身鈍挫傷、頭顱骨破裂、顱內出血引起中樞
      神經休克而死亡，死亡方式為「他殺」等情，亦經本案檢
      察官督同檢驗員、法醫相驗、解剖並鑑定死因屬實，製有
      相驗筆錄、解剖筆錄、相驗屍體證明書、驗斷書及法務部
　　　法醫研究所（93）醫鑑字第1462號鑑定書等在卷可憑（見
      九十三年度相字第一三八六號偵查卷第十四頁以下）。又
      前開九一Ｏ七-ＨＶ號自用小客車上採得之血跡DNA，與死
      者吳翰鑫DNA-STR型別，經比對係屬相同，此亦有內政部
      警政署刑事警察局93年3月4日刑醫字第0930216817號鑑驗
      書附卷可考（見九十三年度偵字第一六四二四號偵查卷第
      五宗第五十八頁）。
（二）另被害人吳翰鑫雖先後在嬌點ＫＴＶ酒店包廂內及望高寮
      等處，遭被告己○○等人持鋁棒毆打，惟其在嬌點ＫＴＶ
      酒店遭挾持下樓時，尚無頭頂部致命傷，且曾逃逸約一百
      公尺等節，迭為被告己○○、庚○○、辛○○、卯○○等
      人供證在卷（見九十三年度偵字第一六四二四號偵查卷第
      四宗第六、三十二、八十八、八十九、九十四、一二二頁
      、第五宗第二十一頁），並有勘驗現場筆錄及現場圖等在
      卷可稽（見九十三年度偵字第一六四二四號偵查卷第三宗
      第八十三、八十四頁），足徵被害人吳翰鑫當時於嬌點Ｋ
      ＴＶ酒店Ｖ１１包廂內所受之傷害，與其嗣後死亡之結果
      ，應無相當因果關係，其致命傷應係在望高寮時遭被告己○○、庚○○等挾持下車後持鋁棒猛擊頭部，且以拳腳毆
      打直接所致，至堪認定。而頭部係人體之重要部位，遭受
      強力攻擊極易致死，此為一般人所熟知，詎被告己○○竟
      持鋁棒猛擊被害人吳翰鑫頭部，被告庚○○亦共同參與圍
      毆，致被害人吳翰鑫右前額部不則挫傷裂創合併塌陷性骨
      折及出血、右上頂骨部頭皮撕裂傷合併骨折及出血，其出
      手強勁兇殘足以致死，顯可預見，且渠等竟於被害人吳翰
      鑫頭部重創昏迷不支倒地後，仍將之裸體棄置荒野後離去
      ，渠等二人顯均具有殺人之犯意甚明，並於客觀上亦因上
      開行為而導致被害人吳翰鑫死亡，而具有相當因果關係。
二、綜上，本案殺人部分，事證明確，被告己○○、庚○○另共
    同涉犯殺人犯行，亦均堪認定。
肆、（一）核被告丙○○、壬○○、庚○○、乙○○、丁○○、
    　、辰○○等人，分別就犯罪事實欄一之1至4有關誘使被害
      人戊○○等前來消費，再以恐嚇手段逼使交付帳款之行為
      ，均係犯刑法第三百零五條之恐嚇危害安全罪。（二）被
      告庚○○、己○○、辛○○、卯○○、壬○○、乙○○等
      人，就犯罪事實欄二之以挾持、毆打之非法方法剝奪被害
      人吳翰鑫行動自由之行徑，均係犯刑法第三百零二條第一
      項之以非法方法剝奪他人之行動自由罪。（三）被告己○○、庚○○二人另行起意殺害被害人吳翰鑫部分，則另均
      涉犯刑法第二百七十一條第一項之殺人罪。被告丙○○、
      壬○○、庚○○、乙○○、丁○○、辰○○及癸○○、寅
      ○○、未○等分別與綽號「阿建」、「阿德」、「小魚兒
      」等不詳姓名之成年人，各就犯罪事實欄一之1至4之恐嚇
      犯行；被告庚○○、己○○、辛○○、卯○○、壬○○、
      乙○○與寅○○等所犯之以非法方法剝奪他人行動自由罪
      行（被告壬○○、乙○○、寅○○三人僅就該酒店Ｖ１１
      包廂內對被害人吳翰鑫非法妨害行動自由部分）；被告己○○、庚○○二人就上開殺人罪間，彼此間各具有犯意之
      聯絡及行為之分擔，分別俱應論以共同正犯。被告己○○
      、庚○○二人於望高寮碉堡附近，非法剝奪被害人吳翰鑫
      行動自由期間，雖曾強令被害人吳翰鑫脫光衣物，使其行
      無義務之事。惟按刑法第三百零二條之妨害自由罪，原包
      括私禁及以其他非法方法剝奪人之行動自由而言，所謂非
      法方法，當包括強暴、脅迫等情事在內（參最高法院七十
      四年度台上字第三四０四號判例意旨）；又刑法第三百零
      二條之妨害自由罪，係妨害他人自由之概括規定。故行為
      人具有一定目的，以非法方法剝奪人之行動自由，除法律
      別有處罰較重之規定，應適用各該規定處斷外，如以使人
      行無義務之事或妨害人行使權利為目的，而其強暴脅迫復
      已達於剝奪人行動自由之程度，即祇成立本罪，不應再依
      同法第三百零四條論處（參最高法院四十年度台上字第三
      四八號判決意旨）。則被告己○○、庚○○二人於剝奪被
      害人吳翰鑫行動自由繼續中，令其脫光衣物之強制行為，
      諸揆上開說明，自屬包含於妨害被害人吳翰鑫行動自由之
      同一意念之中，不再另論以強制罪。被告丙○○、壬○○
      、庚○○、乙○○、辰○○等人分別就犯罪事實欄一之1
      至4各所為之多次恐嚇犯行，均時間緊接，且觸犯構成要
      件相同之罪名，顯均係基於概括之犯意反覆為之，均應依
      刑法第五十六條連續犯規定論以一罪，並俱依法加重其刑
      。又被告己○○、庚○○二人係利用渠等繼續非法妨害被
      害人吳翰鑫行動自由之機會，另起意殺害被害人吳翰鑫，
      則其等二人所犯上開妨害自由、殺人二罪間，應具有方法
      、結果之牽連關係，為牽連犯，均應從一重論以殺人罪處
      斷，公訴人就此認應予分論併罰，容有誤解。另被告壬○○於八十五年間，曾因妨害風化案件，經台灣花蓮地方法
      院判處有期徒刑五年四月，經上訴台灣高等法院花蓮分院
      ，遭上訴駁回確定，甫於九十年十二月二十二日假釋付保
      護管束期滿，視為已執行完畢；被告丙○○於九十二年間
      ，因妨害風化案件，經台灣桃園地方法院判處有期徒刑四
      月確定，嗣於九十二年十一月三日，經准易科罰金執行完
      畢；己○○於八十九年間，因妨害秩序案件，經台灣板橋
      地方法院判處有期徒刑三月，案經上訴台灣高等法院，遭
      上訴駁回確定，並於八十九年七月三日經准易科罰金執行
      完畢，此有台灣高等法院被告全國前案紀錄表在卷足憑，
      其等於有期徒刑執行完畢後，五年內各再犯本件有期徒刑
      以上刑之罪，依刑法第四十七條之規定，均為累犯，除就
      被告己○○所犯殺人罪，其法定本刑為死刑、無期徒刑部
      分，依法不得加重外，其餘均應依法加重其刑，就被告壬○○、丙○○所犯之恐嚇犯行，並均應依法遞加重之。被
      告壬○○、乙○○就所犯恐嚇、非法剝奪他人之行動自由
      二罪，及被告庚○○所犯恐嚇、殺人二罪間，均犯意各別
      ，行為互殊，俱應予分論併罰。爰審酌被告丙○○、壬○○、己○○、庚○○等人素行不良，有如犯罪事實欄所示
      之前案紀錄，被告丙○○、壬○○、庚○○、乙○○、丁○○、辰○○等人，以誘騙網友前來消費，再強行逼帳之
      手段，分贓牟利，手法惡劣，渠等分別擔任酒店之負責人
      、經理、服務生，其職務之輕重不同，及所參與恐嚇犯行
      次數多寡；又被告庚○○、乙○○、壬○○、己○○、辛○○，卯○○等人強押挾持、毆打被害人吳翰鑫，致其身
      體多處傷害，所生危害非小，及渠等共同參與非法妨害被
      害人吳翰鑫行動自由之情節輕重；另被告庚○○、己○○
      二人不滿逼帳未果，圍毆被害人吳翰鑫，被告己○○復持
      鋁棒猛擊被害人吳翰鑫頭部，致被害人吳翰鑫死亡，猶脫
      光被害人吳翰鑫衣物，任其曝屍荒野，手段兇殘，造成被
      害人吳翰鑫家屬一輩子難以彌補之傷痛，且渠等均尚未與
      其家屬達成民事和解賠償，惟被告己○○、庚○○、辛○○及卯○○等人事後坦承犯行，態度良好，頗有悔意等一
      切情狀，分別量處如主文所示之刑，並就被告丁○○、辰
      ○○部分，併諭知易科罰金之折算標準；又被告己○○、
      庚○○二人所犯殺人罪行，依其犯罪性質均認有褫奪公權
      之必要，分別併予宣告褫奪公權六年、五年；另就被告庚○○、壬○○、乙○○部分，分別定其應執行之刑。扣案
      之鋁棒一支，係被告己○○等人用以挾持、毆打被害人吳
      翰鑫非法剝奪其行動自由，供犯罪所用之物，且為共犯被
      告辛○○所有，亦據被告辛○○等供明在卷，應併依法宣
      告沒收之。末公訴人雖分別對被告己○○求處無期徒刑，
      被告辛○○、卯○○二人各求處有期徒刑二年，然渠等於
      偵、審中，對所為上開犯行均坦承在卷，態度良好，顯已
      知悔悟，又被告辛○○、卯○○於遭警逮捕後，並將渠等
      犯案過程詳為供述，毫無隱瞞，且供出被害人吳翰鑫係遭
      被告己○○、庚○○二人毆打致死等情，致檢警得以順利
      逮捕其二人；另觀渠等於本院準備程序、審理時亦均一再
      表明願意與被害人吳翰鑫家屬和解賠償以資補償，惟惜經
      本院多次傳訊被害人吳翰鑫家屬均未到庭，致無法互為協
      商，迄今始無法達成民事和解賠償，是本院綜合上情，認
      對渠等量處如主文所示之刑，即足資收警惕之效，公訴人
      之上開求刑，尚屬過重，併予敘明。
伍、公訴意旨另略以：被告己○○、庚○○、辛○○、卯○○、
    乙○○、寅○○及壬○○等人於九十三年九月二十六日凌晨
    ，在上揭嬌點ＫＴＶ酒店Ｖ１１包廂內，共同以鋁棒、徒手
    毆打被害人吳翰鑫成傷，因認渠等另共同涉犯刑法第二百七
    十七條第一項普通傷害之罪嫌等語。惟按告訴乃論之罪，未
    經合法告訴者，應諭知不受理之判決，刑事訴訟法第三百零
    三條第三款定有明文。查被告己○○、庚○○、辛○○、卯
　　○○、乙○○、寅○○及壬○○等人被告上開傷害犯行，檢
  　察官認係犯刑法第二百七十七條第一項之普通傷害罪，依同
    法第二百八十七條前段之規定，須告訴乃論。然查，綜觀本
    案相關卷證資料，被告己○○等人被訴上開普通傷害罪嫌，
    並未經被害人吳翰鑫本人及其家屬依法提出告訴，則渠等被
    訴傷害部分，揆諸前揭規定說明，原均應依法諭知公訴不受
    理之判決，惟因公訴人認此部分與被告己○○等人前揭所犯
    非法妨害行動自由遭論罪科刑之犯行，具有方法、結果之牽
    連犯裁判上一罪關係，爰均不另為公訴不受理之諭知。
陸、被告未○、癸○○、寅○○部分，俟到案後另行審結。
柒、據上論斷，應依刑事訴訟法第二百九十九條第一項前段，刑
    法第二十八條、第五十六條、第二百七十一條第一項、第三
    百零二條第一項、第三百零五條、第五十五條、第四十七條
    、第三十七條第二項、第五十一條第五款、第四十一條第一
    項前段、第三十八條第一項第二款，罰金罰鍰提高標準條例
    第一條前段、第二條判決如主文。
本案經檢察官李翠玲到庭執行職務。
中　　華　　民　　　國　　　九十四　年　八　月　　一　日
                           台灣台中地方法院刑事第九庭
                               審判長  法　官  黃文進
                                       法　官  曾佩琦
　　　　　　　　　　　　　　　　　　　 法　官  陳思成
以上正本證明與原本無異。
如不服本判決，應於收受送達後10日內向本院提出上訴書狀（應
附繕本）。
 　　　　　　　　　　　　　　　　　　　書記官  鐘麗芳
中　　華　　民　　　國　　　九十四　年　八　月　　一　日
附錄本案論罪科刑法條：
刑法第二百七十一條第一項：
殺人者，處死刑、無期徒刑或十年以上有期徒刑。
刑法第三百零二條第一項：
私行拘禁或以其他非法方法，剝奪人之行動自由者，處五年以下
有期徒刑、拘役或三百元以下罰金。
刑法第三百零五條：
以加害生命、身體、自由、名譽、財產之事，恐嚇他人致生危害
於安全者，處二年以下有期徒刑、拘役或三百元以下罰金。
